---
title: "Assignement_2"
output: html_document
---
```{r}
"%>%" <- magrittr::"%>%"
```

```{r}
library(ggplot2)
library(dplyr)
```


```{r}
source('Functions.R')

```



##Exercise 1

```{r}
iris_subset_1 <- iris[c(89:94, 108:112),]
iris_subset_2 <- iris[88:114,]


if(!exists(".Random.seed")) set.seed(NULL)
previous_seed <- .Random.seed
set.seed(1)
ptest_1 <- permutation_twogroups(iris_subset_1, "Sepal.Width", "Species", "versicolor","virginica", difference_in_medians)
ptest_2 <- permutation_twogroups(iris_subset_2, "Sepal.Width", "Species", "versicolor","virginica", difference_in_medians)
set.seed(previous_seed)

```


```{r}

ptest1_d <- tibble::as_tibble(ptest_1["permuted"])
observed_value1 <- ptest_1["observed"]

p1 <- ggplot2::ggplot(ptest1_d, ggplot2::aes(x=permuted)) + ggplot2::geom_histogram(binwidth=.025, color = "chartreuse4", fill = "deepskyblue3") + ggplot2::labs(title="Histogram of observed value and permuted values, iris_subset1", x="permuted values", y="observed values") + ggplot2::geom_vline(ggplot2::aes(xintercept=unlist(observed_value)))


ptest2_d <- tibble::as_tibble(ptest_2["permuted"])
observed_value1 <- ptest_2["observed"]

p2 <- ggplot2::ggplot(ptest2_d, ggplot2::aes(x=permuted)) + ggplot2::geom_histogram(binwidth=.025, color = "chartreuse4", fill = "deepskyblue3") + ggplot2::labs(title="Histogram of observed value and permuted values, iris_subset2", x="permuted values", y="observed values") + ggplot2::geom_vline(ggplot2::aes(xintercept=unlist(observed_value)))


print(p1)
print(p2)

```

Les valeurs du 2e set de données semblent suivre une loi normale de distribution, avec des données regroupées au centre et s'éparpillant aux extrémités, au contraire du 1 jeu de données qui sont plus éparses au milieu et regroupées aux extrémités.

Les différences entre les deux set de données viennent du fait que les valeurs sélectionnées n'ont pas été prises au même endroit. De fait, bien qu'il y ait eu un test de permutation effectué sur celles-ci, elles ont été choisies parmi une liste ordonnée, et donc elles sont logiquement plus espacées dans le dataset 1 que dans le 2e. En effet, là où le deuxième dataset a sélectionné l'ensemble les données à la suite, le 1e n'a pas sélectionné les valeurs médianes du set sélectionné par le second dataset. De plus, il faut noter que les deux sets de données n'ont pas le même nombre de valeurs, ce qui a surement joué sur la différence de répartition sur l'histogramme.

Ceci explique que les valeurs soient nulles aux alentours de la ligne de valeurs observées du test statistique mais très fortes aux extrémités pour le 1 dataset, au contraire du second qui voit ses valeurs plutot regroupées autour de la ligne de valeurs observées du test.


##Exercise 2

#Task A
```{r}
stress_shift_3dict <- dplyr::filter(stressshift::stress_shift_unamb, Dict=="W1802" | Dict=="J1917" | Dict=="C1687")
print(nrow(stress_shift_3dict)==451)

```

#Task B
```{r}
stress_shift_3dict_using_pipe <- stressshift::stress_shift_unamb %>% dplyr::filter(Dict=="W1802" | Dict=="J1917" | Dict=="C1687")
identical(stress_shift_3dict,stress_shift_3dict_using_pipe)
```

#Task C
```{r}
stress_shift_3dict_nouns <- stress_shift_3dict %>% dplyr::filter(Category=="Noun")
stress_shift_3dict_verbs <- stress_shift_3dict %>% dplyr::filter(Category=="Verb")
stress_shift_3dict_using_bind <- dplyr::bind_rows(stress_shift_3dict_nouns,stress_shift_3dict_verbs)
stress_shift_3dict_using_bind_reversed <- dplyr::bind_rows(stress_shift_3dict_verbs,stress_shift_3dict_nouns)
identical(stress_shift_3dict_using_bind,stress_shift_3dict)
identical(stress_shift_3dict_using_bind_reversed,stress_shift_3dict)
#print(stress_shift_3dict)
  
```

On peut voir que la première table, celle contenant d'abord les noms puis les verbes est celle identique à la table d'origine. En effet, après avoir effectué un print de la table contenant les trois dictionnaires, on s'aperçoit que les noms sont placés avant les verbes, ce qui implique que la table contenant d'abord les noms, puis les verbes est identique à l'ensemble des 3 dictionnaires.

Si on devait travailler avec ces données, il ne devrait pas y avoir de problème de travailler au non avec les données inversées, car les verbes et les noms qu'importe leur ordre sont regroupés. En fonction de la tâche effectuée, à moins qu'il y aie besoin que la table soit identique à celle des 3 dictionnaires combinés, on doit pouvoir utiliser les deux versions.


#Task D

```{r}
stress_shift_nouns <- stressshift::stress_shift_unamb %>% dplyr::filter(Category=="Noun")
stress_shift_nouns_select <- stress_shift_nouns %>% dplyr::select(Word, Dict, Syllable)
stress_shift_nouns_renamed <- stress_shift_nouns_select %>% dplyr::rename(Syllable_Noun = Syllable)

stress_shift_verbs <- stressshift::stress_shift_unamb %>% dplyr::filter(Category=="Verb")
stress_shift_verbs_select <- stress_shift_verbs %>% dplyr::select(Word, Dict, Syllable)
stress_shift_verbs_renamed <- stress_shift_verbs_select %>% dplyr::rename(Syllable_Verb= Syllable)

stress_shift_wide <- dplyr::inner_join(stress_shift_nouns_renamed, stress_shift_verbs_renamed)
#print(nrow(stress_shift_wide))
#print(nrow(stress_shift_nouns) + nrow(stress_shift_verbs))
```

La variable stress_shift_wide contient les données de noms et de verbes sélectionnées au préalable. Cependant on peut voir après avoir affiché la taille de cette table, ainsi que le total des deux précédentes tables que stress_shift_wide contient seulement 5520 lignes, contre plus de 13000 pour les deux autres conjointes. Cela est dû au fait que "inner_join" permet d'associer deux tables en se basant uniquement sur les valeurs communes, ici celles qui sont dans les colonnes Word et Dict. Comme toutes les colonnes de noun et verbs ne sont pas communes, le nombre de lignes est largement réduit.


#Task E

```{r}
p <- ggplot2::ggplot(stressshift::stress_shift_unamb,ggplot2::aes(x=Category, fill=Syllable)) + ggplot2::geom_bar(colour = "chartreuse4")
print(p)
```

#Task F

```{r}
stress_shift_byword <- stress_shift_wide %>% dplyr::group_by(Word) %>% dplyr::summarise(Noun_Percent_Syll_1 = (sum(Syllable_Noun=="Syllable 1")/n())*100, Verb_Percent_Syll_1 = (sum(Syllable_Verb=="Syllable 1")/n())*100)
print(nrow(stress_shift_byword)==149)
```


#Task G

```{r}
p <- ggplot2::ggplot(stress_shift_byword, ggplot2::aes(x=Noun_Percent_Syll_1, y=Verb_Percent_Syll_1)) + ggplot2::geom_point(shape=1, colour="deepskyblue3")  
print(p)
```


#Task H

```{r}
stress_shift_wide_all <- dplyr::left_join(stress_shift_nouns_renamed, stress_shift_verbs_renamed)

stress_shift_byword_all <- stress_shift_wide_all %>% dplyr::group_by(Word) %>% dplyr::summarise(Noun_Percent_Syll_1 = (sum(Syllable_Noun=="Syllable 1")/n())*100, Verb_Percent_Syll_1=  (sum(Syllable_Verb=="Syllable 1")/n())*100)


print(nrow(stress_shift_byword_all)==149)
print(stress_shift_byword) 
print(stress_shift_byword_all)
```


##Exercise 3

```{r}
set.seed(12)
d1 <- data.frame("group"= "A", "value" = rnorm(50, 3, 2))
d2 <- data.frame("group"= "B", "value" = rnorm(50, 4, 2))
data <- dplyr::bind_rows(d1, d2)
set.seed(NULL)
v1 <- t.test(d1$value, d2$value, alternative="less")
print(v1)
```

Pour ce test, la p-value est très basse, ce qui implique à un haut degré de confiance que la différence entre les deux échantillons est très basse.

Les moyennes sont également assez proches de ce qu'on pourrait attendre, ayant fixé des valeurs à 3 et 4.

```{r}
set.seed(12)
d3 <- data.frame("group"= "A", "value" = rnorm(5, 3, 2))
d4 <- data.frame("group"= "B", "value" = rnorm(5, 4, 2))
data <- dplyr::bind_rows(d3, d4)
set.seed(NULL)
v2 <- t.test(d3$value, d4$value, alternative="less")
print(v2)
```

La p-value est ici bien plus haute que pour le précédent test, ce qui implique que la différence est un peu plus significative entre les deux échantillons. En effet, on est au-dessus du seuil de confiance de 5%, ce qui implique qu'on ne peut pas se prononcer avec certitude sur cet échantillon.

Les résultats des moyennes ne correspondent pas aux valeurs entrées, soient 3 et 4.



Les résultats de ces t.test sont différents car on a modifié la taille de l'échantillon de ces groupes ; ceux contenant moins d'éléments ont donc un seuil de confiance plus difficilement atteint que si on utilise 50 élément pour l'échantillon.


```{r}
v1$statistic
v2$statistic
```


##Exercice 4

```{r}
size = c(5,50)
deviations = c(2,6)
means = c(1,2)

for(s in size){
  for(d in deviations){
    for(m in means){
      for(i in 1:1000){
          d1 <- data.frame("group"= "A", "value" = rnorm(s, m, d))
          d2 <- data.frame("group"= "B", "value" = rnorm(s, m, d))

      }
    }
  }
}


```



Je n'ai pas trouvé de manière satisfaisante de représenter les données, ce qui implique que je n'ai pas terminé l'exercice






